臺灣嘉義地方法院刑事裁定　　　　　　 96年度聲減字第205號
聲　請　人　臺灣嘉義地方法院檢察署檢察官
受　刑　人　甲○○
　　　　　　　　　　（現於臺灣嘉義監獄鹿草分監執行中）
上列受刑人因聲請減刑案件（聲請案號：96年聲減字第107號）
，已經判決罪刑確定，聲請人聲請減刑，本院裁定如下：
    主  文
甲○○所犯如附表所示聲請減刑等罪，所處有期徒刑部分，均減
刑，詳如附表所載，應執行有期徒刑柒月，如易科罰金以銀元
佰元折算壹日。
    理  由
一、聲請意旨略以：受刑人甲○○於如附表所列日期犯如附表所
    示之罪，分別經判處如附表所列之刑，已確定在案。其犯罪
    時間均在中華民國九十六年四月二十四日以前，所犯各罪，
    均合於中華民國九十六年罪犯減刑條例第二條第一項第三款
    之規定，應依同條例第八條第一項、第三項、第十條第二項
    規定聲請裁定減刑並定應執行刑，暨諭知易科罰金之折算標
    準等語。
二、按犯罪在中華民國九十六年四月二十四日以前者，除本條例
    另有規定外，依下列規定減刑：一、死刑減為無期徒刑。二
    、無期徒刑減為有期徒刑二十年。三、有期徒刑、拘役或罰
    金，減其刑或金額二分之一。中華民國九十六年罪犯減刑條
    例第二條第一項定有明文。
三、經查：受刑人甲○○於如附表所列日期犯如附表所示之罪，
    分別經判處如附表所列之刑確定，嗣經本院以九十六年度聲
    字第一０七號裁定應執行有期徒刑一年二月確定，現尚未執
    行完畢等情，有各該刑事判決、刑事裁定、減刑受刑人名冊
    及檢察官執行指揮書等可憑。其犯罪時間均在中華民國九十
    六年四月二十四日以前，所犯毒品危害防制條例第十條第一
    項之施用第一級毒品罪及刑法第三百二十條第一項之竊盜罪
    ，復無不得減刑之例外情形，自合於上開條例第二條第一項
    第三款之規定，茲檢察官據以聲請減刑及定執行刑，核無不
    合。
四、按刑法第二條第一項規定：「行為後法律有變更者，適用行
  　為時之法律。但行為後之法律有利於行為人者，適用最有利
    於行為人之法律」。經查：本件受刑人如附表所示之罪，其
    犯罪時間均在刑法修正施行前（即九十五年六月三十日以前
    ）所為，行為後法律變更，因所犯附表編號１所示之罪，判
    處有期徒刑九月，與修正前刑法第四十一條第一項前段規定
    不符，不得易科罰金，嗣附表編號１、２所示之罪，經本院
    於九十六年一月三十一日以九十六年度聲字第一０七號裁定
    應執行有期徒刑一年二月，亦因不得易科罰金，而未適用刑
    法第四十一條，然上開各罪，適用上開減刑條例減刑後，均
    得易科罰金，則於適用刑法四十一條時，即生新舊法之比較
    適用問題，茲說明如下：
  (一)受刑人行為後，九十四年一月七日修正，同年二月二日公布
  　之刑法業於九十五年七月一日施行。修正前犯併合處罰數罪
    中之一罪，且該數罪均該當刑法第四十一條第一項得易科罰
    金之規定者，依刑法施行法第三條之一第三項規定，於九十
    四年七月一日刑法修正施行前犯併合處罰數罪中之一罪，且
    該數罪均符合第四十一條第一項得易科罰金之規定者，適用
    九十年一月四日修正之刑法第四十一條第二項規定，即適用
    修正前刑法第四十一條第二項之規定，於應執行之刑逾六月
    之情形，仍得易科罰金。本件受刑人附表編１之罪與編號２
    之罪，減刑後之有期徒刑部分應執行刑雖逾有期徒刑六月，
    自仍得易科罰金。
　(二)受刑人行為時之刑法第四十一條第一項前段規定：「犯最重
  　本刑為五年以下有期徒刑以下之刑之罪，而受六個月以下有
    期徒刑或拘役之宣告，因身體、教育、職業、家庭之關係或
    其他正當事由，執行顯有困難者，得以一元以上三元以下折
    算一日，易科罰金。」依行為時之易科罰金折算標準即修正
    前罰金罰鍰提高標準條例第二條前段（現已刪除）規定，就
    其原定數額提高為一百倍折算一日，則本件受刑人行為時之
    易科罰金折算標準，應以銀元一百元以上三百元以下折算
  　一日，再經折算為新臺幣後，為新臺幣三百元以上九百元以
    下折算為一日。惟受刑人行為後九十四年一月七日修正，同
    年二月二日公布，九十五年七月一日施行之刑法第四十一條
    第一項前段規定：「犯最重本刑為五年以下有期徒刑以下之
    刑之罪，而受六個月以下有期徒刑或拘役之宣告者，得以新
    臺幣一千元、二千元或三千元折算一日，易科罰金。」易科
    罰金之折算標準至少為新臺幣一千元折算一日。比較行為時
    及修正後之易科罰金折算標準，行為時之折算標準顯較修正
    後為低，較有利於被告，應依刑法第二條第一項前段，適用
    修正前刑法第四十一條第一項前段及廢止前罰金罰鍰提高標
    準條例第二條規定，定其折算標準。
五、綜上所述，檢察官據以聲請減刑及定執行刑，核無不合，應
    予准許，併依原確定裁判所援引之法律，分別減刑如附表所
    示及諭知易科罰金之折算標準，暨就附表編號１、２之罪減
    刑後之有期徒刑，定執行刑為有期徒刑七月，併諭知如易科
    罰金，以銀元三百元折算一日之標準（三十六年六月十七日
    院解字第三四九九號解釋參照）。
六、爰依刑事訴訟法第二百二十條，中華民國九十六年罪犯減刑
    條例第二條第一項第三款、第八條第一項、第九條、第十條
    第二項，刑法第二條第一項前段、第四十一條第一項前段（
    修正前）、第二項（修正前）、第五十一條第五款（修正前
    ），刑法施行法第三條之一第三項，罰金罰鍰提高標準條例
    第二條（廢止前），裁定如主文。
中　　華　　民　　國　　96　　年　　7　　月　　16　　日
 　　　　　　     刑事第一庭    法　官　許進國
上列正本證明與原本無異。
如不服本裁定，應於裁定送達後5日內向本院提出抗告狀（應附
繕本）。
中　　華　　民　　國　　96　　年　　7　　月　　16　　日
                                書記官  李銷勳
 受刑人甲○○減刑及定應執行之刑案件一覽表
┌───────┬──────┬──────┬──────┬──────┐
│  編      號  │     1      │     2      │     3      │      4     │
├───────┼──────┼──────┼──────┼──────┤
│  罪      名  │毒品危害防制│竊盜        │            │            │
│              │條例        │            │            │            │
├───────┼──────┼──────┼──────┼──────┤
│  宣  告  刑  │有期徒刑玖月│有期徒刑陸月│            │            │
├───────┼──────┼──────┼──────┼──────┤
│  所 犯 法 條 │毒品危害防制│刑法第320條1│ 法 條 項 款│ 法 條 項 款│
│              │條例第10條第│項          │            │            │
│              │1項         │            │            │            │
├───────┼──────┼──────┼──────┼──────┤
│  犯 罪 日 期 │95年4月1日  │95年6月21日 │ 年 月 日   │ 年 月 日   │
├───┬───┼──────┼──────┼──────┼──────┤
│偵　及│機  關│嘉義地方法院│嘉義地方法院│ 法院檢察署 │  法院檢察署│
│查　年│      │檢察署95年毒│檢察署95年偵│            │            │
│案　度│年字號│偵字第587號 │字第7708號  │            │            │
│號    │      │            │            │            │            │
├───┼───┼──────┼──────┼──────┼──────┤
│      │法  院│嘉義地方法院│嘉義地方法院│  法院      │  法院      │
│  最  │      │            │            │            │            │
│  後  │案　號│95年訴字349 │95年嘉簡字  │ 年 字 號   │ 年 字 號   │
│  事  │      │號          │1647號      │            │            │
│  實  ├───┼──────┼──────┼──────┼──────┤
│  審  │判　決│95年6月30日 │95年11月28日│ 年 月 日   │ 年 月 日   │
│      │日  期│            │            │            │            │
├───┼───┼──────┼──────┼──────┼──────┤
│      │法  院│嘉義地方法院│嘉義地方法院│  法院      │  法院      │
│　確　├───┼──────┼──────┼──────┼──────┤
│　定　│案　號│95年訴字349 │95年嘉簡字  │ 年 字 號   │ 年 字 號   │
│　日　│      │號          │1647號      │            │            │
│　期  ├───┼──────┼──────┼──────┼──────┤
│      │確　定│95年7月31日 │95年12月28日│ 年 月 日   │ 年 月 日   │
│      │日　期│            │            │            │            │
├───┴───┼──────┼──────┼──────┼──────┤
│合於中華民國九│ 2條1項3款  │ 2條1項3款  │  條  項  款│  條  項  款│
│十六年罪犯減刑│            │            │            │            │
│條例          │            │            │            │            │
├───────┼──────┼──────┼──────┼──────┤
│減刑刑期褫奪公│有期徒刑肆月│有期徒刑月│            │            │
│權期間或罰金額│又拾伍日，如│，如易科罰金│            │            │
│              │易科罰金，以│，以銀元佰│            │            │
│              │銀元佰元折│元折算壹日  │            │            │
│              │算壹日      │            │            │            │
├───────┼──────┼──────┼──────┼──────┤
│ 附         註│            │            │            │            │
└───────┴──────┴──────┴──────┴──────┘
